【裁判字號】    97,訴,740
【裁判日期】    971020
【裁判案由】    違反毒品危害防制條例
【裁判全文】
臺灣嘉義地方法院刑事判決               97年度訴字第740號
公  訴  人  臺灣嘉義地方法院檢察署檢察官
被      告  甲○○
                    現在台灣嘉義監獄鹿草分監執行中
上列被告因違反毒品危害防制條例案件，經檢察官提起公訴（97
年度毒偵字第1520號），被告於準備程序中就被訴事實為有罪之
陳述，經本院合議庭裁定由受命法官改依簡式程序審理，判決如
下：
    主  文
甲○○施用第一級毒品，累犯，處有期徒刑玖月，扣案海洛因壹
包（驗餘淨重零點貳柒伍捌公克）沒收銷燬之，上開海洛因外包
裝袋壹個沒收；又施用第二級毒品，累犯，處有期徒刑陸月。應
執行有期徒刑壹年，扣案海洛因壹包（驗餘淨重零點貳柒伍捌公
克）沒收銷燬之，上開海洛因外包裝袋壹個沒收。
    犯 罪 事 實
一、甲○○前於民國91年間因施用毒品案件，經本院以91年度毒
    聲字第648號裁定令入戒治處所施以強制戒治，嗣於92年11
    月12日期滿執行完畢。復因施用第二級毒品案件，經本院以
    93年度嘉簡字第859號判決判處有期徒刑4月確定，於94年8
    月26日易科罰金執行完畢。詎仍不知悔改，於強制戒治執行
    完畢釋放後5年內，基於施用第一級毒品海洛因之犯意，於
    97年7月22日凌晨5時許，在台北市市○○道某處，其所乘坐
    車牌號碼3803-JX自用小客車上，以海洛因摻入香菸點燃後
    ，施用第一級毒品海洛因1次；另基於施用第二級毒品甲基
    安非他命之犯意，於97年7月22日凌晨1、2時，在嘉義市○
    ○路與廣州街口朋友家，以將第二級毒品甲基安非他命放入
    玻璃球燒烤吸食其煙霧之方式，施用第二級毒品甲基安非他
    命1次。嗣於97年7月22日上午6時50分許，甲○○駕駛上開
    小客車途經臺北市中正區市○○道與中山北路口遇警路檢盤
    查，經其同意員警搜索隨身物品後，扣得海洛因1包（驗餘
    淨重0.2758公克），嗣經甲○○同意採尿送驗後，其尿液檢
    驗結果呈嗎啡及甲基安非他命陽性反應。
二、案經臺北市政府警察局中正一分局移請臺灣台北地方法院檢
    察署呈請臺灣高等法院檢察署檢察長令轉嘉義地方法院檢察
    署檢察官偵查起訴。
    理  由
一、本案於準備程序進行中，被告甲○○就被訴事實為有罪之陳
    述，且所犯係死刑、無期徒刑、最輕本刑為3年以上有期徒
    刑以外之罪，經本院告知簡式審判程序之旨，並聽取檢察官
    及被告之意見後，依刑事訴訟法第273條之1第1項之規定，
    裁定進行簡式審判程序，則依據刑事訴訟法第273條之2、同
    法第159條第2項之規定，不適用傳聞法則有關限制證據能力
    之相關規定，合先敘明。
二、訊據被告甲○○對於上開犯罪事實均坦承不諱，且被告上開
    經警採集之尿液經以氣相層析質譜儀（G C/M S）檢驗結果，
    確呈嗎啡之陽性反應（按施用海洛因後，經人體之水解代謝
    作用，會呈嗎啡陽性反應）及甲基安非他命陽性反應等
    情，有臺灣尖端先進生技醫藥股份有限公司濫用藥物檢驗報
    告（檢體編號：037028號）、臺北市政府警察局偵辦毒品案
    件尿液檢體委驗單、搜索同意書、搜索筆錄、扣押物品目錄
    表、扣押物品收據各1份在卷可佐，而扣案白色粉末1包，經
    送交通部民用航空局航空醫務中心鑑定之結果，確含有海洛
    因成分，其中海洛因驗餘淨重0.2758公克，有該中心97年8
    月6日航藥鑑字第0973944號鑑定書附卷足憑。足認被告上開
    任意性自白與事實相符。另被告前於91年間因施用毒品案件
    ，經本院以91年度毒聲字第648號裁定令入戒治處所施以強
    制戒治，於92年11月12日期滿執行完畢釋放等情，有臺灣高
    等法院被告前案紀錄表、臺灣嘉義地方法院檢察署刑案資料
    查註紀錄表各一份在卷可參，是被告於強制戒治執行完畢釋
    放後，5年內再犯施用毒品罪，自應依法論罪科刑。
三、查海洛因、甲基安非他命分別為毒品危害防制條例所定之第
    一級、第二級毒品。故核被告所為，係犯毒品危害防制條例
    第10條第1項之施用第一級毒品罪及同條例第10條第2項之施
    用第二級毒品罪；其施用前持有海洛因、甲基安非他命之低
    度行為，為施用之高度行為所吸收，均不另論罪。又所犯上
    開施用第一級毒品、施用第二級毒品二罪，犯意各別，行為
    互殊，應分論併罰。再被告前因施用第二級毒品案件，經本
    院以93年度嘉簡字第859號判決判處有期徒刑4月確定，於94
    年8月26日易科罰金執行完畢等情，有臺灣高等法院被告前
    案紀錄表各一份附卷可按，其於受有期徒刑之執行完畢5年
    以內，故意再犯本案有期徒刑以上之2罪，係屬累犯，均應
    依刑法第47條第1項規定，分別加重其刑。爰審酌被告國中
    肄業之智識程度，前曾因施用毒品經強制戒治程序，竟未思
    悔改，顯然缺乏禁絕毒害決心，以及施用毒品犯行係屬戕害
    自身健康之行為，尚未危害他人，且被告於本院審理中坦承
    犯行，態度尚稱良好等一切情狀，分別量處如主文所示之刑
    ，並定其應執行之刑
四、末查，扣案疑似海洛因1小包，確含有海洛因成分，業如前
    述，應依毒品危害防制條例第18條第1項前段規定沒收銷燬
    之；而上開毒品外包裝袋1個，既係被告所有，用於包裹第
    一級毒品，防其裸露、逸出、潮濕，便於持有藉以施用，亦
    為被告供本件施用第一級毒品所用之物，應依刑法第38條第
    1項第2款規定，宣告沒收之。
據上論斷，應依刑事訴訟法第273條之1第1項、第299條第1項前
段，毒品危害防制條例第10條第1項、第2項、第18條第1項前段
，刑法第11條、第47條第1項、第51條第5款、第38條第1項第2款
，判決如主文。
本案經檢察官李志明到庭執行職務。
中    華    民    國    97    年    10    月    20    日
                  刑事第五庭    法  官  啟夫
上列正本證明與原本無異。
如不服本判決，應於判決送達後十日內向本院提出上訴狀，上訴
書狀依法應敘述具體理由，如未敘述具體理由者，應於上訴期間
屆滿後二十日內補提理由書於本院（均應附繕本）。
中    華    民    國    97    年    10    月    20    日
                                書記官  侯麗茹
附錄本件論罪科刑法條：
毒品危害防制條例第10條
施用第一級毒品者，處 6 月以上 5 年以下有期徒刑。
施用第二級毒品者，處 3 年以下有期徒刑。


司法院資訊處製作；財團法人民間司法改革基金會備份。
